# 佣金计提的问题

提问人：renxiaochao 时间：2017-03-15 15:23:30
厂商与中间人会签订中介协议 1 、厂商与客户签订合同后，即会支付一定比例佣金给中间人，比如30%的佣金，收到货款之后再支付50%的佣金，厂商收到全部货款之后支付剩余佣金；并且与中间人签订的协议约定中间人有按照合同进行货款的催收工作（“中间人要跟踪反馈订单完成及履行情况，并按照合同进行货款催收等工作”）。 2 、与中间商签订协议，签订合同支付30%佣金，后续收到货款再支付剩余佣金，中间商后续无催款义务。
处理： 处理情况 1 、合同签订后，按照30%确认佣金费用（即使后续与客户订单并未实际完成，仍应确认相关佣金费用），催款义务未一项合同义务，在厂商为收到对应货款之前，中间人的该义务并未完成，因此厂商应予收到货款之后视作中间人已完成该部分的义务，也就是确认想应比例的佣金费用，待货款全部回收支付剩余佣金时，确认剩余佣金入销售费用。 疑问 1 、合同签订后，收入并没有确认，但是销售费用已确认，会存在收入费用不配比，但是我认为该项不配比不存在问题，因为不是所有的费用都能产生收入，同时中间人已履行了该项义务，厂商的潜在支付义务已经形成，应该确认一项费用同时确认负债； 处理情况 2 、由于中间商并没有后续的催收义务，中间人在合同签订之后，相关义务已履行完毕，因此应予合同签订，客户已签收相关货物，达到收入确认条件之后即全额确认佣金费用，实际收货款与佣金的支付仅仅是个支付安排。 请教版主以处理是否正确？

回答人：chenyiwei
应当注意区分中间商的催款是否构成了一项重大的、实质性的合同义务。通常而言，中间商促成签约是其主要职能，催收欠款相对较为次要。对于此类佣金支付情况与后续回款情况挂钩的情形，建议在签订合同时，根据历史经验估计应收账款的坏账率，按照［合同金额*(1－预计坏账率）*佣金率］计算相关佣金，且一次性计入销售费用，而不是随着收款进度逐步确认佣金费用。这与中间商是否承担催收责任无关。